臺灣高雄地方法院民事判決
111年度雄簡字第1768號
原      告  黃湘婷  

            李和襄  

共      同
訴訟代理人  黃笠豪律師
被      告  陳勇勝  

            劉信昌  


上列當事人間損害賠償事件，原告提起刑事附帶民事訴訟，經本
院刑事庭裁定移送前來（111 年度附民緝第6 號、第10號），本
院於民國111 年10月25日言詞辯論終結，判決如下：
    主      文
被告應連帶給付原告黃湘婷新臺幣貳萬伍仟元，及自民國一一一
年二月五日起至清償日止，按週年利率百分之五計算之利息。
被告應連帶給付原告李和襄新臺幣參萬伍仟元，及自民國一一一
年二月五日起至清償日止，按週年利率百分之五計算之利息。
原告其餘之訴駁回。
本判決第一項得假執行，但被告以新臺幣貳萬伍仟元為原告黃湘
婷供擔保後得免為假執行。
本判決第二項得假執行，但被告以新臺幣參萬伍仟元為原告李和
襄供擔保後得免為假執行。
    事實及理由
原告主張被告陳勇勝於民國110 年1 月2 日19時58分許，駕駛車
牌號碼000-0000號自用小客車搭載訴外人謝立言，行經高雄市苓
雅區三多一路與建軍路口時，與其等駕駛之車牌號碼000-0000號
自用小客車發生行車糾紛（原告黃湘婷雖有出言辱罵然未據被告
提起公然侮辱之告訴），謝立言遂打電話邀集劉信昌到場，並先
由陳勇勝以駕駛上開車輛攔阻原告車輛之強暴方式妨害其等自由
通行之權利，而被告劉信昌到場後，旋於其等車輛外叫囂，並徒
手拍打車輛前擋風玻璃、右側車身，要求其等下車，嗣陳勇勝更
持球棒以加害生命、身體之事恐嚇其等，致其等心生畏懼，因而
受有精神上之痛苦，爰依共同侵權行為之法律關係提起本訴，請
求被告賠償精神慰撫金，並聲明：被告應連帶給付原告黃湘婷、
李和襄各新臺幣（下同）150,000 元，及各自起訴狀繕本送達最
後一位被告翌日起至清償日止，按週年利率5%計算之利息之事實
，業據其等援引本院111 年度簡字第2018號、第2019號刑事判決
為證據，而被告經合法通知未到庭爭執，亦未提出書狀作何答辯
或陳述。經本院調查前揭證據資料後，認被告共同基於同一目的
及犯罪計畫為強制、恐嚇原告之侵權行為，造成原告受有精神上
之恐懼，而生精神上痛苦之事實，經刑事判決判處被告均有罪確
定，堪認原告之主張為真實，被告應連帶負損害賠償之責。又慰
撫金之多寡，應斟酌雙方之身分、地位、資力與加害之程度，及
其他各種情形核定相當之數額，該金額是否相當，自應依實際加
害情形與請求人所受之痛苦及雙方之身分、地位、經濟狀況等關
係決定之。原告因被告之強制、恐嚇行為，致其等產生莫大恐懼
，意思自由受有侵害，精神上自受有相當程度之痛苦，是其請求
非財產上之損害賠償，即屬有據。本院審酌原告當庭自述之學歷
、經歷及經濟狀況（見本院卷第52頁），並參酌兩造財產所得資
料（見本院卷證物袋之稅務電子閘門財產所得調件明細表），及
本件爭端發生之原委暨原告可能受到之精神上痛苦等一切情狀，
認原告各請求被告連帶賠償150,000 元之慰撫金，尚嫌過高，應
各以35,000元、25,000元為適當，逾此範圍之請求則屬無據，應
予駁回，爰判決如主文。又本件係依民事訴訟法第427 條第1 項
規定適用簡易訴訟程序所為被告敗訴之判決，依同法第389 條第
1 項第3 款規定，依職權宣告假執行。並依同法第436 條第2 項
適用第392 條第2 項規定，職權宣告被告如預供擔保，得免為假
執行。
中　　華　　民　　國　　111 　年　　10　　月　　31　　日
          　　　　高雄簡易庭  法　　　官  謝宗翰
以上正本係照原本作成。
如對本判決上訴，須於判決送達後20日內向本院提出上訴狀，同
時表明上訴理由；如已於本判決宣示後送達前提起上訴者，應於
判決送達後20日內補具上訴理由（均須按他造當事人之人數附繕
本）。
中　　華　　民　　國　　111 　年　　10　　月　　31　　日
                              書  記  官  許弘杰